【裁判字號】    94,重訴,268
【裁判日期】    950215
【裁判案由】    拆屋還地等
【裁判全文】
臺灣高雄地方法院民事判決             94年度重訴字第268號
原      告  高雄市政府
法定代理人  戊○○
訴訟代理人  李佳玲律師
            陳忠勝律師
被      告  丁○○
            丙  ○
被      告  甲○○
            乙  ○
上列當事人間拆屋還地等事件，經本院於民國94年1 月24日言詞
辯論終結，判決如下：
    主      文
被告丁○○應將坐落高雄市○○區○○段第一之四地號土地上如
附圖所示A 部分（面積十六平方公尺）之地上物拆除騰空後返還
予原告，並應給付原告新臺幣壹拾柒萬伍仟貳佰元及自民國九十
四年十一月二十五日起至清償日止按週年利率百分之五計算之利
息，暨自民國九十四年七月一日起至交還上開土地之日止按月給
付原告新臺幣貳仟壹佰元。
被告丙○應將坐落高雄市○○區○○段第五一四地號土地上如附
圖所示B 部分（面積三十九平方公尺）之地上物拆除騰空後返還
予原告，並應給付原告新臺幣壹拾參萬伍仟壹佰參拾伍元及自民
國九十四年十月七日止按週年利率百分之五計算之利息，暨自民
國九十四年七月一日起至交還上開土地之日止按月給付原告新臺
幣貳仟零肆拾捌元。
被告甲○○應將坐落高雄市○○區○○段第八八五之五七地號土
地上如附圖所示D 部分（面積四十七平方公尺）及同段第八八五
之五二地號土地上如附圖所示D'部分（面積十平方公尺）之地上
物拆除騰空後返還予原告，並應給付原告新臺幣貳拾玖萬伍仟零
參拾貳元及民國九十五年一月十二日起至清償日止按週年利率百
分之五計算之利息，暨自民國九十四年七月一日起至交還上開土
地之日止按月給付原告新臺幣參仟參佰元。
被告乙○應將坐落高雄市○○區○○段第八八五之七八地號土地
上如附圖所示F 部分（面積四十二平方公尺）及同段第八八五之
九七地號土地上如附圖所示F'部分（面積九平方公尺）之地上物
拆除騰空後返還予原告，並應給付原告新臺幣貳拾捌萬參仟捌佰
伍拾參元及自民國九十四年十一月二十五日起至清償日止按週年
利率百分之五計算之利息，暨自民國九十四年七月一日起至交還
上開土地之日止按月給付原告新臺幣貳仟玖佰伍拾參元。
原告其餘之訴駁回。
訴訟費用由被告丁○○負擔百分之十九、被告丙○負擔百分之十
八、被告甲○○負擔百分之三十、被告乙○負擔百分之二十七，
餘由原告負擔。
本判決關於原告勝訴部分於原告以新臺幣伍拾參萬元、伍拾萬元
、捌拾壹萬元、柒拾肆萬元或均同額之高雄銀行可轉讓無記名定
期存款單分別為被告丁○○、丙○、甲○○、乙○供擔保後得假
執行，但被告丁○○如以新臺幣壹佰伍拾玖萬元為原告預供擔保
，得免為假執行。
原告其餘假執行之聲請駁回。
    事  實  及  理  由
壹、程序部分
一、本件被告丙○、甲○○、乙○均經合法通知，未於言詞辯論
    期日到場，核無民事訴訟法第386 條各款所列情形，爰依原
    告聲請，由其一造辯論而為判決。
二、按「法定代理人代理權消滅者，訴訟程序在有法定代理人承
    受其訴訟以前當然停止」、「聲明承受訴訟，應提出書狀於
    受訴法院，由法院送達他造」，民事訴訟法第170 條、第17
    6 條分別定有明文。本件原告起訴後，其法定代理人業變更
    為戊○○，並向本院聲明承受訴訟，且經通知被告，有原告
    提出之民事聲明承受訴訟狀及送達證書附卷可稽，此核與前
    揭規定相符，自應予以准許。
三、次按「訴狀送達後，原告不得將原訴變更或追加他訴。但有
    下列各款情形之一者，不在此限：二請求之基礎事實同一者
    。三擴張或減縮應受判決事項之聲明者。七不甚礙被告之防
    禦及訴訟之終結者。」，民事訴訟法第255 條第1 項第2 、
    3 、7 款分別定有明文。本件原告起訴後就請求被告丁○○
    給付補償金部分之聲明乃擴張為：被告丁○○應給付原告新
    臺幣（下同）175,200 元及自民事追加被告暨更正聲明狀繕
    本送達之翌日起至清償日止，按週年利率5%計算之利息，就
    被告甲○○部分之聲明則擴張為：被告甲○○應將坐落高雄
    市○○區○○段第885 之57地號土地如附圖所示D 部分（47
    平方公尺）及同段第885 之52地號土地如附圖所示D'部分（
    面積10平方公尺）之地上物拆除，並將上開土地及如附圖所
    示D 部分後方水溝（面積4 平方公尺）清空交還原告，且應
    給付原告314,800 元及自民事追加被告暨更正聲明狀繕本送
    達之翌日起至清償日止，按週年利率5%計算之利息，暨自94
    年7 月1 日起至交還土地之日止，按月給付原告3, 520元，
    另撤回陳茂部分而追加其後手即現時占用高雄市○○區○○
    段第885 之78地號土地如附圖所示F 部分之乙○為被告，並
    聲明：被告乙○應將坐落高雄市○○區○○段第885 之78地
    號土地如附圖所示F 部分（面積42平方公尺）及同段第885
    之97地號土地如附圖所示F'部分（面積9 平方公尺）之地上
    物拆除，並將上開土地及如附圖所示F 部分後方水溝（面積
    4 平方公尺）清空交還原告，且應給付原告305,515 元及自
    民事追加被告暨更正聲明狀繕本送達之翌日起至清償日止，
    按週年利率5%計算之利息，暨自94年7 月1 日起至交還土地
    之日止，按月給付原告3, 174元，經核其變更追加與前揭法
    條之規定均屬相符，自應予以准許。
貳、實體部分
一、原告起訴主張：坐落高雄市○○區○○段第1 之4 地號、同
    段第514 地號、五權段第885 之57及第885 之52地號、同段
    第885 之78及第885 之97地號等土地均為原告所有，詎被告
    丁○○、丙○、甲○○及訴外人陳茂等人竟分別無權占用其
    上如附圖所示A 部分（面積16平方公尺）、B 部分及其後方
    防火巷（面積41平方公尺）、D 部分及其後方水溝（面積51
    平方公尺）及D'部分（面積10平方公尺）、F 部分及其後方
    水溝（面積46平方公尺）及F'部分土地（面積9 平方公尺）
    ，並各搭蓋門牌號碼高雄市○○區○○路471 之1 號、福德
    三路305 巷37之1 號、和平一路14巷8 號、和平一路6 巷18
    號等建物使用，嗣訴外人陳茂已於30幾年前將門牌號碼高雄
    市苓雅區○○○路6 巷18號房屋出賣予被告乙○而由其居住
    使用迄今，今被告於上開土地既均係無權占有，依法自應將
    其等各占用部分上之建物予以拆除並返還該部分土地，且被
    告丁○○就85年1 月起至89年12月止無權占用期間使用上開
    土地之補償金尚積欠原告87,000元，自90年7 月起至91年6
    月止及自92年1 月迄今之無權占用期間則均未繳納使用上開
    土地之補償金，而被告丙○自89年1 月起、被告甲○○、乙
    ○均自87年1 月起迄今之無權占用期間亦均未繳納使用上開
    土地之補償金而無法律上原因受有相當於租金之不當利得，
    並因此致原告權益受損，依法自應各給付原告以各該土地申
    報地價年息5%計算之不當利得或侵權行為損害賠償金予原告
    ，為此乃依所有物返還請求權、不當得利或侵權行為之法律
    關係提起本訴，並聲明求為判決：(一)被告丁○○應將坐落高
    雄市○○區○○段第1 之4 地號土地如附圖所示A 部分（面
    積16平方公尺）之地上物拆除，並將上開土地清空交還原告
    ，且應給付原告175, 200元及自民事追加被告暨更正聲明狀
    繕本送達之翌日起至清償日止，按週年利率5%計算之利息，
    暨自94年7 月1 日起至交還土地之日止，按月給付原告2,10
    0 元。(二)被告丙○應將坐落高雄市○○區○○段第514 地號
    土地如附圖所示B 部分（面積39平方公尺）之地上物拆除，
    並將上開土地及其後方防火巷（面積2 平方公尺）清空交還
    原告，且應給付原告142,065 元及自起訴狀繕本送達之翌日
    起至清償日止，按週年利率5%計算之利息，暨自94年7 月1
    日起至交還土地之日止，按月給付原告2,152 元。(三)被告甲
    ○○應將坐落高雄市○○區○○段第885 之57地號土地如附
    圖所示D 部分（面積47平方公尺）及同段第885 之52地號土
    地如附圖所示D'部分（面積10平方公尺）之地上物拆除，並
    將上開土地及如附圖所示D 部分後方水溝（面積4 平方公尺
    ）清空交還原告，且應給付原告314,800 元及自民事追加被
    告暨更正聲明狀繕本送達之翌日起至清償日止，按週年利率
    5% 計 算之利息，暨自94年7 月1 日起至交還土地之日止，
    按月給付原告3,520 元。(四)被告乙○應將坐落高雄市○○區
    ○○段第885 之78地號土地如附圖所示F 部分（面積42平方
    公尺）及同段第885 之97地號土地如附圖所示F'部分（面積
    9 平方公尺）之地上物拆除，並將上開土地及如附圖所示F
    部分後方水溝（面積4 平方公尺）清空交還原告，且應給付
    原告305, 515元及自民事追加被告暨更正聲明狀繕本送達之
    翌日起至清償日止，按週年利率5%計算之利息，暨自94年7
    月1 日起至交還土地之日止，按月給付原告3,174 元。(六)原
    告願以現金或等值之高雄銀行可轉讓無記名定期存款單供擔
    保請准為假執行之宣告等語。
二、被告丁○○則以伊自80年間起即在系爭土地上蓋屋使用而已
    以和平使用之方式取得系爭土地之使用權，且原告亦發函通
    知伊已合於承租條件，並於90年1 月間與伊協調後，先後於
    同年2 月20日、3 月20日、4 月20日、5 月24日向伊收取補
    償金共計39,000元，此之補償金自應屬租金之性質，是兩造
    就系爭土地應已成立不定期租賃契約，伊自係有權占用系爭
    土地而非無權占有，原告請求拆屋還地並給付補償金自均無
    理由等語資為抗辯，並聲明求為判決駁回原告之訴及假執行
    之聲請，如受不利益判決，願供擔保請准宣告免為假執行。
三、被告乙○未於言詞辯論期日到場，據其以前到場之陳述則以
    其係於30幾年前向訴外人陳茂購買房屋居住，沒有錢繳納補
    償金等語資為抗辯，並聲明求為判決駁回原告之訴。
四、被告丙○、甲○○均未於言詞辯論期日到場，亦未提出書狀
    作何聲明或陳述。
五、兩造不爭執之事項：
  (一)、被告丁○○自85年1 月起即占用原告所有坐落高雄市○○
      區○○段第1 之4 地號土地如附圖所示之A 部分（面積16
      平方公尺，下稱A 地），並於90年間在其上搭建木屋即門
      牌號碼高雄市○○區○○路471 之1 號，嗣於92年3 月間
      將上開占用部分土地出租予訴外人陳聰賢後即拆除上開木
      屋改建為檳榔攤使用，至92年底終止租約後始將該檳榔攤
      撤離，惟目前其上仍有架設防火板1 面與鄰地相隔，並以
      鋼條在屋頂鋪設防火石棉瓦，及架設「小白兔檳榔攤」招
      牌之建物存在。
  (二)、原告前曾同意被告丁○○分期繳納自85年1 月起至89年12
      月止使用上開土地之補償金，惟被告丁○○嗣後僅繳納頭
      期款12,600元及12期中之前3 期分期款各8,800 元計39,0
      00元，餘款均未按期繳納。
  (三)、被告丁○○業已給付原告自90年1 月起至6 月止及自91年
      7 月起至12月止使用上開土地之補償金各12,600元。
六、本院就兩造必要爭點所為之判斷：
  (一)、原告請求被告拆屋還地有無理由？
    １、被告丁○○部分：
        按以無權占有為原因，請求返還所有物之訴，倘被告對
        於原告就其物有所有權之事實已無爭執，惟以非無權占
        有為抗辯者，則原告對於被告無權占有之事實即無舉證
        責任，而被告就其占有係有正當權源之事實應負舉證之
        責，如不能證明，應認原告之請求為正當。經查，被告
        丁○○自85年1 月起即占用原告所有之A 地並於90年間
        在其上搭建木屋即門牌號碼高雄市○○區○○路471 之
        1 號，嗣於92年3 月間乃將A 地出租予訴外人陳聰賢後
        即拆除上開木屋改建為檳榔攤使用，至92年底終止租約
        後始將該檳榔攤撤離，惟目前其上仍有架設防火板1 面
        與鄰地相隔，並以鋼條在屋頂鋪設防火石棉瓦，及架設
        「小白兔檳榔攤」招牌之建物存在已如前述，被告丁○
        ○雖抗辯其於A 地上蓋屋使用時即已取得A 地之使用權
        ，嗣後並已與原告成立不定期租賃契約而屬有權占有云
        云，惟被告丁○○於A 地上搭蓋建物占有之事實，其並
        不符合時效取得地上權之要件且未經聲請登記，其在法
        律上並不因此即取得對A 地之合法使用權，且其所提出
        卷附之原告通知書亦僅載明「台端對占用之市有土地如
        可證明確係於82年7 月21日以前使用者，除本府認為需
        要重新規劃外，如不妨礙都市計畫，並繳納積欠占用期
        間使用補償金後可向本府財政局辦理承租手續」等語，
        而如前述之原告雖曾同意被告丁○○分期繳納自85 年1
        月起至89年12月止使用A 地之「補償金」，惟被告丁○
        ○嗣後僅繳納頭期款12,600元及12期中之前3 期分期款
        各8,800 元計39,000元，餘款均未按期繳納，則被告丁
        ○○既未能證明已向原告辦理承租手續，且原告向被告
        所收取者亦僅為使用A 地之補償金而非租金，自難認兩
        造間已成立租賃關係，被告丁○○抗辯其係有權占用A
        地云云尚屬無據。今被告丁○○所有上開建物既未徵得
        原告同意即占有A 地，且該建物僅以防火板、鋼條、防
        火石棉瓦、招牌等物架設而成，其拆除於社會經濟並無
        甚大影響，該建物自已因無權占有A 地而應予以拆除並
        返還予原告，從而，原告依民法第767 條規定請求被告
        丁○○拆除該建物，並將A 地予以返還，於法自無不合
        ，應予准許。
    (2)、被告丙○、甲○○、乙○部分：
        原告主張被告丙○、甲○○及訴外人陳茂分別無權占用
        其所有坐落高雄市○○區○○段第514 地號土地如附圖
        所示B 部分（面積39平方公尺，下稱B 地）、五權段第
        885 之57地號土地如附圖所示D 部分（面積47平方公尺
        ，下稱D 地）及同段第885 之52地號土地如附圖所示D'
        部分（面積10平方公尺，下稱D'地）、同段第885 之78
        地號土地如附圖所示F 部分（面積42平方公尺，下稱F
        地）及同段第885 之97地號土地如附圖所示F'部分（面
        積9 平方公尺，下稱F'地），並於其上各搭蓋門牌號碼
        高雄市苓雅區○○○路305 巷37之1 號、和平一路14巷
        8 號、和平一路6 巷18號等房屋，嗣訴外人訴外人陳茂
        已於30幾年前將門牌號碼高雄市苓雅區○○○路6 巷18
        號房屋出賣予被告乙○而由其居住使用迄今等情，業據
        其提出與所述相符之土地登記謄本及高雄市稅捐稽徵處
        房屋現值核計表等件在卷可憑，而門牌號碼高雄市苓雅
        區○○○路305 巷37之1 號房屋係1 層磚造房屋，屋頂
        以木架搭蓋鐵皮而成，屋齡老舊；門牌號碼高雄市苓雅
        區○○○路14巷8 號房屋亦為1 層磚造房屋，屋頂所鋪
        設之磚瓦已有部分坍塌，屋齡老舊，屋內並有大量掉落
        之屋瓦及木材等廢棄物而無法居住使用；門牌號碼高雄
        市苓雅區○○○路6 巷18號房屋亦為1 層磚造房屋，屋
        頂鋪設磚瓦，木造大門已有木片掉落，屋齡老舊乙節，
        亦經本院會同高雄市政府地政處新興地政事務所人員到
        場勘測屬實，且製有勘驗筆錄、照片及土地複丈成果圖
        等件附卷足稽，而被告丙○、甲○○經合法通知未於言
        詞辯論期日到場，復未提出書狀答辯以供本院審酌，被
        告乙○到場則不爭執原告主張之上開事實，本院依調查
        證據之結果，自堪認原告此部分主張為真實。今被告丙
        ○、甲○○、乙○所有上開建物既未徵得原告同意即占
        有上開土地，且此等建物均屬屋齡老舊之1 層磚造房屋
        ，其拆除於社會經濟並無甚大影響，此等建物自已因無
        權占有上開土地而應予以拆除並返還予原告，從而，原
        告依民法第767 條規定請求被告丙○、甲○○、乙○拆
        除此等建物，並將上開土地予以返還，於法自無不合，
        應予准許。至原告固另主張被告丙○、甲○○、乙○亦
        分別無權占有其所有坐落高雄市○○區○○段第514 地
        號土地如附圖所示B 部分以外2 平方公尺之防火巷、五
        權段第885 之57地號土地如附圖所示D 部分以外4 平方
        公尺之水溝、同段第885 之78地號土地如附圖所示F 部
        分以外4 平方公尺之水溝等情，並提出被告甲○○、乙
        ○所有房屋後方照片共3 張為證，惟依其所提出之照片
        雖可看出該等房屋後方有擺放瓦斯桶等雜物之情形，然
        尚無從由此證明該諸雜物確屬被告甲○○、乙○所擺放
        ，自不得證明被告甲○○、乙○有占用此部分土地之事
        實，而原告就其所主張被告丙○占用上開防火巷之事實
        亦未舉證以實其說，是原告主張其等另占用上開防火巷
        、水溝之事實自屬無據，原告請求其等返還此部分土地
        為無理由，應予駁回。
  (二)、原告可否請求被告給付占用系爭土地所受有相當於租金之
      不當利得？
    (1)、按「城市地方房屋之租金，以不超過土地及其建築物申
        報總價年息百分之十為限」、「第97條、第99條及第10
        1 條之規定，於租用基地建築房屋均準用之」、「土地
        法第97條所謂土地及建築物之總價額，土地價額依法定
        地價，建築物價額依該管直轄市或縣 (市)地 政機關估
        定之價額」、「土地所有權人依本法所申報之地價，為
        法定地價」、「公有土地及依本條例第16條規定照價收
        買之土地，以各該宗土地之公告地價為申報地價，免予
        申報」，土地法第97條第1 項、第105 條、土地法施行
        法第25條、土地法第148 條、平均地權條例施行細則第
        21 條 前段分別定有明文，又「依不當得利之法則請求
        返還不當得利，以無法律上之原因而受利益，致他人受
        有損害為其要件，故其得請求返還之範圍，應以對方所
        受之利益為度，非以請求人所受損害若干為準，無權占
        有他人土地，可能獲得相當於租金之利益為社會通常之
        觀念，是被上訴人抗辯其占有系爭土地所得之利益，僅
        相當於法定最高限額租金之數額，尚屬可採」，最高法
        院61年臺上字第1695號亦著有判例可資參照。
    (2)、本件被告分別無權占有A 、B 、D 及D'、F 及F'等地業
        如前述，且原告主張被告丁○○就85年1 月起至89年1
        2 月止無權占用期間使用A 地之補償金尚積欠原告87,0
        00元，自90年7 月起至91年6 月止及自92年1 月迄今之
        無權占用期間則均未繳納使用A 地之補償金，而被告丙
        ○自89年1 月起、被告甲○○、乙○均自87年1 月起迄
        今之無權占用期間亦均未繳納各使用B 、D 及D'、F 及
        F'等地之補償金等情，為被告丁○○、乙○所不爭執，
        而被告丙○、甲○○經合法通知未於言詞辯論期日到場
        ，復未提出書狀答辯以供本院審酌，原告此部分主張自
        堪信為真實，是被告於前開期間無權占用原告所有之各
        該土地，依社會通常之觀念，其等自因此可能獲得相當
        於租金之不當利得自明，而系爭A 地於86年7 月、89年
        7 月及93年1 月之申報地價均為每平方公尺31,500元，
        B 地於86年7 月、89年7 月及93年1 月之申報地價均為
        每平方公尺12,600元，D 地於86年7 月、89年7 月及93
        年1 月之申報地價各為每平方公尺12 ,961 元、13,300
        元、13,300元，D'地於86年7 月、89年7 月及93年1 月
        之申報地價各為每平方公尺16,734元、16,677元、16,6
        77元、F 地於86年7 月、89年7 月及93年1 月之申報地
        價各為每平方公尺16,734元、13,300元、13,300元，F'
        地於86年7 月、89年7 月及93年1 月之申報地價各為每
        平方公尺16,734元、16,677元、16,677元，此有地價謄
        本、土地登記謄本等件在卷可稽，另系爭A 、B 2 地均
        臨近高雄市○○○路，交通便利，並臨近中華市場、苓
        雅區衛生所、市立民生醫院，生活機能良好，D 及D'、
        F 及F'等地則地處高雄市○○○路巷內，緊臨市中心之
        交通要道，附近並有高雄市環保局、寒軒大飯店、軍公
        教福利站，商店林立，被告目前就上開土地僅供居住或
        擺放雜物使用等情，已據本院勘驗屬實，並有原告所提
        出之地圖在卷可查，是本院審酌系爭土地之經濟價值、
        地處狀況、被告之使用目的及社會經濟情況觀之，認原
        告請求所受相當於租金之利益損失為依土地法所訂申報
        地價之年息5%計算應屬相當，則被告至94年6 月止之無
        權占有期間所受之不當利得各為175,200 元、135,135
        元、295,032 元、283,853 元（計算式如附表1 所示）
        ，而其等自94年7 月1 日起至交還土地之日止按月應給
        付原告之損害金各為2,100 元、2,048 元、3,300 元、
        2,953 元（計算式如附表2 所示），從而原告依不當得
        利之法律關係請求被告應給付如附表1 所示金額及其遲
        延利息，並應自94年7 月1 日起至交還土地之日止，按
        月給付如附表2 所示之損害金，依法即無不合，自應予
        准許，其逾此範圍之請求即為無據，應予駁回。
七、原告及被告丁○○分別陳明願供擔保聲請宣告假執行及免為
    假執行，經均核無不合，爰分別酌定相當之擔保金額准許之
    ，至原告敗訴部分，其假執行之聲請即失所依附，應併予駁
    回。
八、本件判決之基礎已臻明確，兩造其餘攻擊防禦方法及舉證，
    核與判決結果無影響，爰不另一一論述，併此敘明。
九、據上論結，本件原告之訴為一部有理由、一部無理由，依民
    事訴訟法第385 條第1 項前段、第79條、第390 條第2 項、
    第392 條第2 項，判決如主文。
中    華    民    國    95    年    2     月    15    日
                  民事第五庭審判長法  官  黃宏欽
                                  法  官  古振暉
                                  法  官  王雅苑
如不服本判決，應於送達後20日內，向本院提出上訴狀並表明上
訴理由，如於本判決宣示後送達前提起上訴者，應於判決送達後
10日內補提上訴理由書（須附繕本）。
上為正本係照原本作成。
中    華    民    國    95    年    2     月    15    日
                                  書記官  洪育祺
附表1
 ┌─┬────┬──────────┬─────────────────────────┐
 │編│被    告│使    用    期    間│申報地價×占用面積×年息率×占用年數=不當得利金額 │
 │號│        │                    │（新臺幣，元以下4捨5入）                          │
 ├─┼────┼──────────┼─────────────────────────┤
 │1 │丁○○  │85年1 月1 日起至94年│31,500×16㎡×5%×（9+6/12）=239,400元            │
 │  │        │6月30日止           │扣除85年1 月起至89年12月止已清償39,000元及90年1 月│
 │  │        │                    │至6 月已清償12,600元、91年7 月至12月已清償12,600元│
 │  │        │                    │，尚應給付175,200元                               │
 ├─┼────┼──────────┼─────────────────────────┤
 │2 │丙  ○  │89年1 月1 日起至94年│12,600×39㎡×5%×（5+6/12）=135,135元            │
 │  │        │6 月30日止          │                                                  │
 ├─┼────┼──────────┼─────────────────────────┤
 │3 │甲○○  │87年1 月1 日起至89年│12,961×47㎡×5%×（2+6/12）=76,146元             │
 │  │        │6 月30日止（D地）   │                                                  │
 │  │        ├──────────┼─────────────────────────┤
 │  │        │89年7 月1 日起至94年│13,300×47㎡×5%×5=156,275元                     │
 │  │        │6 月30日止（D地）   │                                                  │
 │  │        ├──────────┼─────────────────────────┤
 │  │        │87年1 月1 日起至89年│16,734×10㎡×5%×（2+6/12）=20,918元             │
 │  │        │6 月30日止（D'地）  │                                                  │
 │  │        ├──────────┼─────────────────────────┤
 │  │        │89年7 月1 日起至94年│16,677×10㎡×5%×5=41,693元                      │
 │  │        │6 月30日止（D'地）  │                                                  │
 │  │        ├──────────┼─────────────────────────┤
 │  │        │總                計│295,032元                                         │
 ├─┼────┼──────────┼─────────────────────────┤
 │4 │乙  ○  │87年1 月1 日起至89年│16,734×42㎡×5%×（2+6/12）=87,854元             │
 │  │        │6 月30日止（F地）   │                                                  │
 │  │        ├──────────┼─────────────────────────┤
 │  │        │89年7 月1 日起至94年│13,300×42㎡×5%×5=139,650元                     │
 │  │        │6 月30日止（F地）   │                                                  │
 │  │        ├──────────┼─────────────────────────┤
 │  │        │87年1 月1 日起至89年│16,734×9㎡×5%×（2+6/12）=18,826元              │
 │  │        │6 月30日止（F'地）  │                                                  │
 │  │        ├──────────┼─────────────────────────┤
 │  │        │89年7 月1 日起至94年│16,677×9㎡×5%×5=37,523元                       │
 │  │        │6 月30日止（F'地）  │                                                  │
 │  │        ├──────────┼─────────────────────────┤
 │  │        │總                計│283,853元                                         │
 └─┴────┴──────────┴─────────────────────────┘
附表2
 ┌─┬────┬──────────┬───────────────────────┐
 │編│被    告│使    用    期    間│申報地價×占用面積×年息率×1/12= 每月不當得利│
 │號│        │                    │金額（新臺幣，元以下4捨5入）                  │
 ├─┼────┼──────────┼───────────────────────┤
 │1 │丁○○  │ 94年7月1日起至交還 │31,500  × 16㎡   ×  5%  ×1/12 =2,100元     │
 │  │        │ 土地之日止         │                                              │
 ├─┼────┼──────────┼───────────────────────┤
 │2 │丙  ○  │ 同上               │12,600  × 39㎡   ×  5%  ×1/12 =2,048元     │
 ├─┼────┼──────────┼───────────────────────┤
 │3 │甲○○  │ 同上               │13,300×47㎡×5%×1/12 =2,605 元（D 地）      │
 │  │        │                    ├───────────────────────┤
 │  │        │                    │16,677×10㎡×5%×1/12 =695 元（D'地）        │
 │  │        │                    ├───────────────────────┤
 │  │        │                    │總計：3,300元                                 │
 ├─┼────┼──────────┼───────────────────────┤
 │4 │乙 ○   │ 同上               │13,300×42㎡×5%×1/12 =2,328 元（F 地）      │
 │  │        │                    ├───────────────────────┤
 │  │        │                    │16,677×9㎡×5%×1/12 =625 元（F'地）         │
 │  │        │                    ├───────────────────────┤
 │  │        │                    │總計：2,953元                                 │
 └─┴────┴──────────┴───────────────────────┘


司法院資訊處製作；財團法人民間司法改革基金會備份。
